【裁判字號】    95,訴,821
【裁判日期】    950523
【裁判案由】    毒品危害防制條例
【裁判全文】
臺灣板橋地方法院刑事判決               95年度訴字第821號
公  訴  人  臺灣板橋地方法院檢察署檢察官
被      告  甲○○
上列被告因違反毒品危害防制條例案件，經檢察官提起公訴（95
年度毒偵字第1128號），嗣因被告於本院準備程序中就被訴事實
為有罪之陳述，本院告知被告簡式審判程序之旨，並聽取當事人
之意見後，由本院合議庭裁定改由受命法官獨任依簡式審判程序
進行，判決如下：
    主  文
甲○○施用第一級毒品，處有期徒刑陸月，如易科罰金，以佰
元折算壹日，扣案之含第一毒品海洛因成分香煙貳支（量微無法
秤重分離）沒收銷燬。又施用第二級毒品，處有期徒刑月，如
易科罰金，以佰元折算壹日。應執行有期徒刑柒月，如易科罰
金，以佰元折算壹日，扣案之含第一毒品海洛因成分香煙貳支
（量微無法秤重分離）沒收銷燬。
    事  實
一、甲○○曾於民國82年間，因違反麻醉藥品管理條例案件，經
    本院82年度訴字第817 號判處有期徒刑3 月，於93年1 月3
    日易科罰金執行完畢（未構成累犯），又於94年間，因施用
    毒品案件，經臺灣臺北地方法院94年度毒聲字第700 號裁定
    送觀察、勒戒後，認無繼續施用毒品之傾向，於94年5 月5
    日執行完畢釋放出所，並經臺灣臺北地方法院檢察署檢察官
    以94年度毒偵緝字第64號為不起訴處分在案。詎仍不知悔改
    ，於上開觀察勒戒執行完畢釋放後之五年內，分別基於施用
    第一、二級毒品海洛因及甲基安非他命（起訴書誤載為安非
    他命，以下均同）之犯意，於95年1 月20日15時40分許，在
    臺北縣新莊市○○街24號5 樓其友人郭進宏住處（起訴書略
    載為同日16 時30 分許為警採尿前26、96小時內某時，在某
    不詳處所），分別以將第一級毒品海洛因摻入香菸後點燃後
    吸食之方式，施用第一級毒品海洛因，及以將第二級毒品甲
    基安非他命置入其自己臨時組裝而成之玻璃吸食器，用火燒
    烤成煙霧後吸食之方式，施用第二級毒品甲基安非他命。嗣
    於同日16時許，在臺北縣新莊市○○街67號前為警查獲，並
    起出含海洛因成分之香煙2支 。
二、案經臺北縣政府警察局新莊分局報告臺灣板橋地方法院檢察
    署檢察官偵查起訴。
    理  由
壹、程序方面：
    查本件被告甲○○所犯並非死刑、無期徒刑、最輕本刑為三
    年以上有徒刑之罪或高等法院管轄第一審案件，而其於準備
    程序進行中，被告先就被訴事實為有罪之陳述，經法官告知
    簡式審判程序之旨，並聽取公訴人及被告之意見後，本院認
    適宜改依簡式審判程序進行，爰依刑事訴訟法第273 條之1
    第1 項、第284 條之1 規定，由本院合議庭以裁定由受命法
    官獨任進行簡式審判程序，合先敘明。
貳、實體方面：
一、上揭事實，業據被告甲○○於本院審理時坦承不諱，復有搜
    索扣押筆錄、扣押物品目錄表各乙份、查獲扣案物品照片1
    幀存卷可稽，及含海洛因成分之香煙2 支扣案可考。又被告
    為警查獲時所採其尿液送驗結果，係呈安非他命類（含甲基
    安非他命）陽性反應及嗎啡陽性反應，此有臺北縣政府警察
    局新莊分局偵辦毒品案被移送者姓名及代碼對照表1 紙（代
    碼編號為：0000000000）、台灣檢驗科技股份有限公司於95
    年2 月15日出具之濫用藥物檢驗報告1 份（報告編號為：CH
    /2006/12170）在 卷可稽。而扣案之香煙2 支，經送法務部
    調局鑑驗結果，均含第一級毒品海洛因成分，有該局95 年4
    月14日調科壹字第09500169590 號鑑定書1 份存卷可憑。被
    告之任意性自白有上述補強證據可資佐證，足堪採信。又查
    ，被告曾於94年間，因施用毒品案件，經臺灣臺北地方法院
    94年度毒聲字第700 號裁定送觀察、勒戒後，認無繼續施用
    毒品之傾向，於94年5 月5 日執行完畢釋放出所，並經臺灣
    臺北地方法院檢察署檢察官以94年度毒偵緝字第64號為不起
    訴處分在案，此有臺灣高等法院被告前案紀錄表在卷可稽。
    綜上所述，足認被告前經觀察勒戒執行完畢釋放後，五年內
    再犯本件施用第一、二級毒品犯行。本案事證明確，被告犯
    行堪以認定，應依法論科。
二、查海洛因及甲基安非他命，分屬於毒品危害防制條例第2 條
    第2 項第1 、2 款所規定之第一、二級毒品，核被告所為，
    係犯毒品危害防制條例第10條第1 項、第2 項之施用第一、
    二級毒品罪。被告施用前持有第一、二級毒品之低度行為，
    各為進而施用之高度行為所吸收，均不另論罪。被告所犯上
    開二罪名，犯意各別，行為互殊，應予分論併罰。審酌被告
    前有違反麻醉藥品管理條例等前科，有上開前案紀錄表在卷
    可稽，素行不佳，且被告前曾犯施用毒品，業經觀察勒戒完
    畢，竟再為本件施用毒品犯行，顯見其不思悔改，自制力亦
    顯不佳；惟另考量其於犯後已坦承犯行，而其施用毒品行為
    於本質上係屬自我戕害行為，反社會性之程度應屬較低等一
    切情狀，各量處如主文所示之刑，併諭知易科罰金之折算標
    準，及定其應執行之刑，以資懲儆。又扣案之含海洛因成分
    之香煙2 支（量微無法秤重分離），既屬當場查獲之第一級
    毒品，爰依毒品危害防制條例第18條第1 項前段規定，宣告
    沒收銷燬之。
據上論斷，應依刑事訴訟法第273 條之1 第1 項、第299 條第1
項前段，毒品危害防制條例第10條第1 項、第2 項、第18條第1
項前段，刑法第11條、第41條第1 項前段、第2 項、第51條第5
款，判決如主文。
本案經檢察官陳孟黎到庭執行職務。
中    華    民    國    95    年    5     月    23    日
                  刑事第十一庭法  官  林淑婷
以上判決正本證明與原本無異。
如不服本判決，應於送達後十日內，向本院提出上訴狀。
                              書記官  廖貞音
中    華    民    國    95    年    5     月    23    日
附錄本案論罪科刑法條全文：
毒品危害防制條例第十條
施用第一級毒品者，處六月以上五年以下有期徒刑。
施用第二級毒品者，處三年以下有期徒刑。


司法院資訊處製作；財團法人民間司法改革基金會備份。
